# 求助：图书授权版权的相关处理

提问人：76349073 时间：2016-07-30 08:41:50
图书公司，授权图书给游戏公司进行改编，授权期为十年，一次性收费: 1.出售版权需要分成给作者，此种方式下，是按照扣除给作者的分成后确认收入，还是按照所收的授权费全额确认收入？ 2.是否要按照预收并按照十年进行摊销？

回答人：chenyiwei
1 、如果作者已经授权公司进行该图书附属权利的商业化运作，此次授权游戏公司改编是公司主导与游戏公司的谈判，则倾向于按“总额法”确认收入和成本，即把从游戏公司获得的授权费收入总额确认收入，支付给作者的分成款确认成本。 2 、参考IAS 18附录中的特许权使用费收入确认原则，如果公司没有重大的后续义务，则在授权生效时可以一次性确认全部收入，无需在授权期限内摊销。